臺灣桃園地方法院刑事判決　　　　　　　 94年度訴字第939號
　　公　訴　人　臺灣桃園地方法院檢察署檢察官
　　被　　　告　丙○○
　　　　　　　　　　　　　巷1.
　　　　　　　　乙○○
　　　　　　　　　　　　　巷1.
　　共　　　同
　　選任辯護人　吳恩篤律師
上列被告因違反毒品危害防制條例案件，經檢察官提起公訴（93
年度核退偵字第64號），本院判決如下：
    主  文
丙○○共同連續轉讓第一級毒品，累犯，處有期徒刑參年。扣案
海洛因淨重貳拾點玖伍公克沒收銷燬之，包裝海洛因之包裝袋參
拾壹個（重陸點玖貳公克）、包裝分裝袋參佰個、電子秤壹個均
沒收。
乙○○共同連續轉讓第一級毒品，處有期徒刑貳年貳月。扣案海
洛因淨重貳拾點玖伍公克沒收銷燬之，包裝海洛因之包裝袋參拾
壹個（重陸點玖貳公克）、包裝分裝袋參佰個、電子秤壹個均沒
收。
    事  實
一、丙○○前於民國90年間因犯賭博罪，經本院以90年度易字第
　  440 號判處有期徒刑4 月確定，於91年7 月30日易科罰金執
    行完畢。
二、丙○○與乙○○明知海洛因係毒品危害防制條例第2 條第2
    項第1 款所規定之第1 級毒品，不得非法持有、轉讓，竟共
    同基於轉讓第1 級毒品海洛因之概括犯意聯絡，自民國92年
    4 月間某日起至同年5 月30日止，在桃園縣桃園市○○街16
    號3 樓租住處，連續轉讓10次、每次約0.6 公克數量之第1
    級毒品海洛因給甲○○。嗣於92年（起訴書誤載為93年，應
    予更正）5 月30日晚間8 時許，甲○○甫自丙○○處取得海
    洛因1 小包，下樓後為警查獲，而供出海洛因係自丙○○處
    取得，經警於92年6 月7 日下午6 時許，持本院核發之搜索
    票在上址查獲，並扣得第1 級毒品海洛因淨重20.95 公克（
    包裝重6.92公克）、電子磅秤1 台、夾鍊分裝袋300 個、行
    動電話1 具等物。
三、案經桃園縣政府警察局桃園分局報請臺灣桃園地方法院檢察
    署檢察官偵查起訴。
　　理  由
一、證據能力部分：
  (一)證人甲○○於警詢之證詞，為被告以外之人於審判外之言詞
    陳述，屬傳聞證據，復無符合傳聞例外之規定，依刑事訴訟
    法第159 條第1 項規定，無證據能力。至證人甲○○於檢察
    官偵查中所為之證述，雖為被告以外之人於審判外之言詞陳
    述，依刑事訴訟法第159 條第1 項規定，原則上不具證據能
    力；惟經核證人甲○○於偵查中2 次供述之證詞大致相符，
    並無不可信之情況，且於本院94年9 月21日審理時，已基於
    證人地位、經合法具結、並在賦予被告對質詰問機會之情形
    下，在本院證述於檢察官偵查中所為供述筆錄均屬實在，則
    其前開於檢察官偵訊時所為之證述，即因其在本件公判庭至
    本院作證，而取得證據能力。
  (二)扣案海洛因、分裝袋、電子磅秤等證物，非供述證據，無傳
    聞法則之適用，與本案具有關聯性，且上開物證經偵辦員警
    合法取得，具有證據能力。
二、認定犯罪事實之證據及理由：
  (一)上揭事實，業據被告丙○○、乙○○於本院審理中坦承不諱
    ，並經證人甲○○於偵查中及本院審理時證述屬實，又在被
    告住處查扣之白粉淨重20.95 公克（包裝重6.92公克）經法
    務部調查局鑑驗結果，均含第1 級毒品海洛因成分，有法務
    部調查局92年7 月15日調科壹字第080006571 號鑑定通知書
    附卷可稽，此外，復有供秤量海洛因之電子秤1 個及預供分
    裝海洛因之包裝袋300 個扣案可為佐證。
  (二)被告丙○○與乙○○係同居之事實上夫妻關係，已同居10餘
    年，為被告乙○○於警詢所自承，又據證人甲○○於偵查中
    證述：「正常都是丙○○給我。」、「丙○○有叫她（指乙○○）拿東西給我，但我從沒有拿錢給她。」（93年9 月30
    日偵訊筆錄）、「幾乎都是丙○○拿給我的，只有1 、2 次
    是大嫂乙○○拿給我的，因為丙○○不在。」（93年度核退
    偵字第64號卷94年4 月29日偵訊筆錄），及於本院審理中證
    述「次數就是10次，丙○○、乙○○都有在場，有時候是丙○○給我，有時候是乙○○給我，我去都是找丙○○」等語
    （本院94年9 月21日審理筆錄），足見被告2 人間就轉讓海
    洛因給甲○○之行為有犯意聯絡及行為分擔，被告共同轉讓
    第1 級毒品海洛因給甲○○之犯行洵堪認定。
  (三)被告丙○○、乙○○於本院審理期日前之歷次訊問，雖均否
    認轉讓犯行，丙○○辯稱：查獲時不在現場，未轉讓毒品給
    甲○○；乙○○辯稱：海洛因是買來自己施用，沒有轉讓；
    及證人甲○○於本院審理時一度改稱到丙○○住處時，門都
    沒鎖，係自己開門進入，在他家桌上看到有抽過的香菸就拿
    來抽，丙○○看到會罵，有阻止過1 、2 次，丙○○沒有直
    接拿海洛因給伊云云。惟查：
    1.證人甲○○於交互詰問中雖一度迴護被告，稱是自己進入
      被告家中，見桌上有海洛因香菸即自行取用云云，惟在本
      院為補充詢問時，經提示並質疑其在審判期日之證詞內容
      與先前供述有諸多不符之處，其已證稱關於被告2 人涉案
      情節，應以在93年4 月29日偵查中所稱之丙○○、乙○○
      曾給予10次毒品，伊前往被告2 人家中索海洛因時，被告
      2 人均在場等語才屬實。甲○○於本院所為上開迴護證詞
      ，顯不合常情。依甲○○於本院稱被告2 人於94年7 、8
      月間曾至監所接見會面，可見甲○○於本院所為上開證詞
      已受影響污染，乃事後迴護丙○○之詞，無足可採。
    2.丙○○、乙○○均有施用海洛因之習慣，均曾經施以強制
      戒治，有臺灣高等法院被告前案紀錄表在卷可憑，若果丙○○經戒治後未再施用沾染毒品，看到甲○○施用海洛因
      會責備並阻止，豈會任由同居之乙○○施用而未加阻止，
      並於家中隨處散置毒品，客廳桌上隨時都放置攙有海洛因
      之香菸，於甲○○前往時每次都能看到就隨意拿起施用？
      再家中有放置大量之海洛因違禁品，門竟未上鎖，可任由
      外人隨意出入？被告2 人之辯詞無非在圖卸刑責，不足採
      信。
    3.何況，丙○○於本案遭查獲後之92年10月22日下午5 時20
      分許在桃園市○○路與瑞慶路口「手工米苔目面攤」為警
      查獲持有海洛因2 包毛重19.4公克，有92年度毒偵字第
      3348 號 不起訴處分書在卷可憑，丙○○辯稱其經戒治後
      未再施用毒品，則其攜帶海洛因外出係作何事？可見被告
      丙○○辯稱戒治後未再碰毒品云云，非屬事實。再者，本
      案在被告2 人住處扣案之海洛因數量達31包，皆經分裝，
      分別有0.5 公克的12小包，0.6 公克的3 小包，0.7 公克
      的5 小包，0. 9公克的8 小包，1. 8公克裝、1.9 公克裝
      、5.5 公克裝各1 包等各種不同重量，倘為供自己施用之
      毒品，何須大費周章加以分裝，甚至分成各種不同之包裝
      ？被告乙○○辯稱海洛因係供己施用，及丙○○以於查獲
      時不在場企圖脫免罪責等之辯詞均無足採取。
  (四)綜上述，被告共同轉讓第1 級毒品海洛因之事證明確，犯行
    洵堪認定，應依法論科。
三、論罪科刑：
  (一)按海洛因係毒品危害防制條例第2 條第2 項第1 款之第1 級
    毒品，不得非法持有及轉讓。核被告丙○○、乙○○轉讓第
    1 級毒品安非他命之所為，均係犯毒品危害防制條例第8 條
    第1 項之轉讓第1 級毒品罪。其轉讓第1 級毒品安非他命前
    之持有第1 級毒品安非他命之低度行為，應為轉讓之高度行
    為所吸收，均不另論罪。被告丙○○與乙○○間，有犯意聯
    絡及行為分擔，均為共同正犯。
  (二)被告2 人先後10次轉讓海洛因之犯行，時間緊接，犯罪構成
    要件相同，顯係基於概括之犯意反覆實施，均為連續犯，應
    依刑法第56條規定，各以一罪論並均加重其刑。又被告丙○○有如事實欄所載因賭博罪經判處有期徒刑4 月執行完畢之
    情形，有臺灣高等法院被告前案紀錄表在卷可按，其於5 年
    內再犯有期徒刑以上之本罪，為累犯，應依刑法第47條規定
    遞加重其刑。
  (三)爰審酌被告2 人之素行，丙○○為主要轉讓提供海洛因之人
    ，乙○○依丙○○之授意為之，暨轉讓之動機、目的、次數
    、所生損害及最後均坦承犯行之犯罪後態度等一切情狀，分
    別量處如主文所示之刑，以示懲儆。
四、沒收：
  (一)扣案之海洛因淨重20.95 公克，為違禁物，不問屬於犯人所
    有與否，應依毒品違害防制條例第18條第1 項規定沒收銷燬
    之。已用於包裝海洛因之包裝袋31個，及預供分裝海洛因之
    包裝袋300 個，電子秤1 個係被告乙○○所有，業據被告乙○○供明在卷，為被告供犯罪所用或預供犯罪使用之物，均
    應依刑法第38條第1 項第2 款規定沒收。
  (二)至扣案行動電話1 具，不能證明係被告供轉讓海洛因犯罪所
    用之物，不予宣告沒收。
五、據上論斷，應依刑事訴訟法第299 條第1 項前段，毒品危害
    防制條例第8 條第1 項、第18條第1 項，刑法第11條前段、
    第28條、第56條、第47條、第38條第1 項第2 款，判決如主
    文。
本案經檢察官邱曉華到庭執行職務。
中    華    民    國    94      年     10     月  5    日
                        臺灣桃園地方法院刑事第六庭
                                審判長法  官  林孟宜
                                      法  官  錢建榮
                                      法  官  蔡寶樺
以上正本證明與原本無異。
如不服本判決，應於判決送達後10日內向本院提出上訴狀（應附
繕本），上訴於臺灣高等法院。
　　　　　　　　　　　                書記官  王泰元
中    華    民    國    94      年     10     月  5    日
附錄    本判決論罪科刑法條：
毒品危害防制條例第8條第1項
轉讓第一級毒品者，處一年以上七年以下有期徒刑，得併科新臺
幣一百萬元以下罰金
。
